臺灣雲林地方法院刑事附帶民事訴訟判決
原　　　告　雷自財
　　　　　　雷許月
被　　　告　林永源
　　　　　　林永欽
上列被告因本院99年度訴字第599 號偽造有價證券案件，經原告
提起附帶民事訴訟請求損害賠償，本院判決如下：
    主  文
原告之訴及假執行之聲請均駁回。
    理  由
一、原告聲明及陳述如附件所載。
二、被告未為任何聲明或陳述，亦未提出任何書狀。
三、按犯罪而受損害之人，於刑事訴訟程序，得附帶提起民事訴
    訟，對於被告及依民法負損害賠償責任之人，請求回復其損
    害，刑事訴訟法第487 條第1 項固定有明文。但附帶民事訴
    訟之提起，必以刑事訴訟程序之存在為前提，至本條項所定
    附帶民事訴訟之被告，除刑事被告外，固兼及於依民法負損
    害賠償責任之人。惟附帶民事訴訟之原告所主張之共同加害
    人或依民法應負損害賠償責任之人，必以在刑事訴訟程序中
    經認定係共同侵權行為之人，或因刑事被告行為，無待於自
    己為任何行為，即當然負損害賠償責任之人，類如僱用人或
    法定代理人，始堪以之為刑事附帶民事訴訟事件之被告，否
    則對之提起附帶民事訴訟，即難謂為合法（最高法院87年度
    臺抗字第278 號、90年度臺抗字第549 號裁定意旨參照）。
    易言之，若原告主張之共同侵權行為人未經刑事訴訟提起公
    訴或自訴，且其又非因刑事被告行為，無待於自己為任何行
    為，即當然負損害賠償責任者，對之提起附帶民事訴訟，刑
    事法院即應以其為不合法，依同法第502 條第1 項規定，為
    駁回之判決。
二、本件原告雷自財（對被告林金蒼部分另以裁定移送本院民事
    庭）、雷許月因被告林金蒼被訴偽造有價證券案件於刑事訴
    訟程序附帶提起民事訴訟，請求對被告林永源及林永欽依民
    法第184 條第1 項、第185 條第1 項共同侵權行為之規定連
    帶給付新臺幣（下同）5,006,000 元及法定遲延利息。然依
    據該刑事起訴書所認定之犯罪事實以觀，檢察官並未起訴被
    告林永欽、林永源有共犯偽造有價證券之犯嫌，本院亦認定
    僅被告林金蒼一人犯偽造有價證券罪，顯然刑事訴訟程序並
    未認定被告林永欽、林永源乃原告所受損害之共同侵權行為
    人，而被告林永欽、林永源又均非依民法規定，無待自己行
    為，即應就被告林金蒼之犯罪行為對原告所受損害當然負起
    損害賠償責任之人，揆諸前揭法條及說明，原告對被告林永
    欽、林永源提起附帶民事訴訟即與刑事訴訟法第487 條第1
    項規定不符，原告部分之訴，起訴為不合法，自應予以駁回
    。
四、依刑事訴訟法第502 條第1 項判決如主文。
中    華    民    國   100    年    1     月    20    日
                  刑事第七庭  審判長法  官  許佩如
                                    法  官  王紹銘
                                    法  官  鍾世芬
以上正本證明與原本無異。
如不服本判決非對於刑事判決有上訴時不得上訴，並應於送達後
10日內向本院提出上訴狀。
                                    書記官  王雪招
中    華    民    國   100    年    1     月    20    日